臺灣高等法院臺南分院刑事判決
　　　　　　　　　　　　　　　94年度交上易字第144號　Ａ
上　訴　人　臺灣嘉義地方法院檢察署檢察官
被　　　告　乙○○
選任辯護人　楊漢東　律師
上列上訴人因被告過失致死案件，不服臺灣嘉義地方法院93年度
交易字第110號中華民國94年1月31日第一審判決（起訴案號：臺
灣嘉義地方法院檢察署93年度偵字第5606號），提起上訴，本院
判決如下：
    主  文
原判決撤銷。
乙○○因過失致人於死，處有期徒刑陸月，如易科罰金，以參佰
元折算壹日。
    事  實
一、乙○○於民國93年 5月15日晚上11時10分許，駕駛車牌號碼
    ＫＢ—5111號之自用小客車，沿嘉義市○○路由東往西方向
    行駛，行經該路與友愛路交岔路口時，應注意車前狀況、隨
    時採取必要之安全措施，且該市區道路路段行車時速不得超
    過五十公里，而依當時天候晴、夜間有照明、道路乾燥無缺
    陷亦無障礙物遮擋視線、視距良好之行車環境，並無不可抗
    力而有不能注意之情事，又在行經交岔路口時，更應提高警
    戒前方，隨時預防危險之發生，以採取必要之安全措施，竟
    疏未注意，猶貿然以時速五十四至五十九公里之速度超速行
    駛。適張雅雯騎乘車牌號碼ＧＭ3—637號之重型機車搭載丙○○，沿友愛路由南往北方向行駛，亦因疏未注意行車管制
    號誌「圓形紅燈」表示面對圓形紅燈之車輛禁止通行、不得
    超越停止線或進入路口，而貿然跨越停止線進入上開路口，
    乙○○因超速行駛且未注意車前狀況，而未能及時採取煞車
    之安全措施，致所駕駛之上開自用小客車攔腰撞及張雅雯及
    丙○○所騎乘上開機車之右側車身，導致丙○○受有右股骨
    骨折、右脛腓股骨折、右鎖骨骨折之傷害，張雅雯則因胸部
    挫傷併骨折出血、頭部外傷併顱腦損傷，經送醫後不治死亡
    。乙○○於肇事後，在犯罪偵查機關，未發覺其犯罪嫌疑前
    ，向到場處理車禍之警員，表示係肇事者而自首接受裁判。
二、案經被害人張雅雯之父甲○○及告訴人丙○○訴由嘉義市警
    察局第一分局報請臺灣嘉義地方法院檢察署檢察官偵查起訴
    。
    理  由
壹、關於證據能力方面
  一、被告之辯護人雖以：被告於93年5月16日檢察官偵訊時所
      供述行車時速六、七十公里，係受檢察官不當之誘導訊問
      ，應不具證據能力云云。
  二、按刑事訴訟法第156條第1項規定，被告之自白，非出於強
      暴、脅迫、利誘、詐欺、疲勞訊問、違法羈押或其他不正
      之方法，且與事實相符者，得為證據；是以供述證據之取
      證程序，是否有上開不正情事而具有瑕疵，則應依均衡原
      則，權衡個案違背法定程序之情節、侵害權益之種類及輕
      重、犯罪所生危害程度等情狀，兼顧人權保障及社會秩序
      與公共利益之均衡維護，作為判斷之準據。
  三、查被告於93年 5月16日檢察官偵訊時所為之自白，係由檢
      察官依法先告知被告得行使權利，並經被告同意後接受訊
      問，雖被告經檢察官訊問當時時速係多少，先答稱四、五
      十公里，經檢察官回應「怎麼可能只有四、五十公里」，
      並提示現場圖之刮地痕後，被告始回答「六、七十公里」
      等情（相驗卷第34、35頁），業經原審法院當庭勘驗被告
      當日之偵訊光碟片屬實（原審卷第82頁），準此觀之，被
      告之前開陳述：「六、七十公里」，乃本於自己自由意思
      所為甚明，且參諸，檢察官僅表示「怎麼可能只有四、五
      十公里」，並無其他暗示、誘導之不當提問方式，而被告
      供述後，經記載於偵訊筆錄之中，並經被告閱覽筆錄無訛
      ，再簽名製作完成，全程復經錄音存證等情，依上開情節
      ，符合取證之合法程序，並無被告辯護人所指不當誘導訊
      問之情事，是則該自白筆錄應具有任意性，要無疑問。至
      該部分自白是否因被告為揣測檢察官之意思而如此陳述，
      而與事實不合，乃證據證明力之問題，自不影響其證據能
      力，併予敘明。
貳、認定犯罪事實所憑之證據及理由
  一、訊據被告乙○○固坦白承認於上揭時地，與被害人張雅雯
      所騎乘附載丙○○之機車發生車禍，致張雅雯死亡、丙○○受有傷害之事實，惟矢口否認有何過失致死及過失傷害
      之犯行，辯稱：伊當時係依照交通號誌綠燈正常行駛，車
      速約時速四十至五十公里，本件肇事係因被害人張雅雯騎
      乘機車闖紅燈，伊根本無從閃避，亦無法事先預見被害人
      會闖紅燈，是伊實無未注意車前狀況之過失；又伊於偵查
      中會供述當時時速係六、七十公里，係因受檢察官不當誘
      導所致，故伊並無超速行駛之過失，且縱認伊有超速行駛
      ，亦係單純違反道路交通安全規則，與本件車禍之發生亦
      無相當因果關係云云。
  二、經查上揭車禍致被害人張雅雯死亡、告訴人丙○○受傷之
      事實，業據被告供述明確，核與被害人之父親甲○○及告
      訴人丙○○指述之情節相符（分別見相驗卷第5、6、35頁
      ；偵查卷第5、6頁），並有電請相驗案件報告、嘉義市警
      察局第一分局處理相驗案件初步調查報告暨報驗書、道路
      交通事故現場圖、道路交通事故調查報告表(一)、(二)各乙份
      、事故現場及車損照片共三十幀等在卷可資佐證（見相驗
      卷第1、2頁、第14至32頁），且告訴人丙○○受有右股骨
      骨折、右脛腓股骨折、右鎖骨骨折之傷害，有奇美醫學中
      心所出具之診斷證明書乙紙在卷可參（見警卷第8頁）；
      而被害人張雅雯確係因本件車禍致胸部挫傷併骨折出血、
      頭部外傷併顱腦損傷死亡，亦經臺灣嘉義地方法院檢察署
      檢察官督同法醫師相驗明確，亦有相驗屍體證明書、驗斷
      書、勘驗筆錄及相驗照片等在卷可憑（見相驗卷第33至41
      頁、第63至65頁）。綜參上開補強證據，認該部分事實可
      信為真實。
  三、雖被告矢口否認就本件車禍之發生負有過失責任，並以前
      詞置辯，是本院所應審認者為：(一)被告當時是否有超速行
      駛？(二)被告是否有未注意車前狀況？(三)被告如有未注意車
      前狀況及超速行駛，則與本件車禍之發生是否具有相當因
      果關係？
  四、被告於車禍當時之行車速度應在【時速54.17-59.89公里
      】以上，應有超速行駛之情形
    (一)按行車速度，依速限標誌或標線之規定，無標誌或標線者
      ，行車時速不得超過五○公里，道路交通安全規則第93條
      第1項第1款前段固定有明文。查上開肇事路段即嘉義市○○路與友愛路口係屬市區道路，其限速係五十公里乙情，
      有道路交通事故調查報告表(一)乙份在卷足參（見相驗卷第
      15頁），是本件肇事路段之限速確為五十公里，已足認定
      。
    (二)經核被告於警訊及偵查中檢察官初訊時先供稱伊當時時速
      係四十至五十公里等語（見相驗卷第 4頁正面、第34頁背
      面），嗣被告於檢察官偵查中又供述伊當時車速約六、七
      十公里等語（見相驗卷第35頁背面），於原審及本院審理
      時則均堅稱：伊沒有超速行駛，當時車速大概四、五十公
      里云云，是依被告所供承行車速度前後不一，尚難逕憑採
      為認定其行車速度之證據。
    (三)又查，經本院囑託國立交通大學就被告車禍當時之行車速
      度鑑定，經該校鑑定結果，認：利用量測運動體在滑行面
      刮所遺留痕跡長度，再代入適當摩擦係數作為減速度大小
      ，以運動方程式求算，推算現場機車刮地痕跡長度為【26
      .04M 】。本件小客車（即被告所駕駛現場圖上之A車）係
      由東往西行駛；機車（即張雅雯所騎乘現場圖之 B車）係
      由南往北行駛，而本案屬於直角側向踫撞，踫撞前機車僅
      帶有南-北向之動能與動量，而小客車僅帶有東-西向之動
      能與動量，機實踫撞後之東--西向能量均來自於踫撞時小
      客車所傳遞，意即機車倒地後，於地面留下之東--西向刮
      地痕能量均係由小客車（被告車輛）所傳遞，依求算物體
      減速至靜止之初速度的運動方程式：V= (2FGD)，其中V為
      初速度（M/S）、F為刮地摩擦係數（參考國外實驗結果之
      數據範圍F=0.45-0.55）、G為重力加速度 (9.81M/S/ S)
      、D為刮地痕長度，則依東-西向之運動分量來分析，計算
      所得：【V=15. 05-16.64M/S，即時速54.17-59.89公里】
      ，但由於推算過程中，兩車因踫擊而車體凹陷之能量損失
      並未計入，因此速度推算一般均認定為最小可能速度等語
      ，有該校94年 7月18日所製作之行車事故鑑定意見書一件
      附卷可稽（本院卷第40頁）。足見，被告當時之行車速度
      應在【時速 54.17-59.89公里】以上，應可認定。雖該鑑
      定方法其中關於刮地摩擦係數 (F)係採用國外實驗結果之
      數據範圍【F= 0.45-0.55】，而非採用交通處所函示之汽
      車煞車距離、行車速度及道路摩擦係數對照表，乾燥道路
      每小之摩擦係數即為【0.70】，仍較該鑑定書採用之刮地
      摩擦係數【F= 0.45- 0.55】為大，若依上開係數【0.70】
      計算所得之行車速度必大於上開結果【時速 54.17-59.89
      公里】，且依刮地痕為【25.65M】，比對前揭對照表結果
      ，其行車速度亦在六十五至七十公里，亦較上開國立交通
      大學所求算之行車速度【時速 54.17-59.89公里】為大。
      由此觀之，該國立交通大學之鑑定結果，應比依對照表計
      算方式，較有利於被告，是本院採用該鑑定結果，作為認
      定被告行車速度之依據，併予敘明。
    (四)再參以，肇事現場之撞擊力道、兩車受損情形、現場碎片
      、散落物等情，及被告當時並未能有煞車反應，亦足徵被
      告當時應有超速，而未有減速之情，以致未能即時反應，
      而採取煞車之必要安全措施甚明。此外，本件車禍經送臺
      灣省嘉雲區車輛行車事故鑑定委員會鑑定結果，亦認為被
      告駕駛自用小客車，夜間嚴重超速行駛有違規定，有該委
      員會93年7月8日嘉鑑字第093580243B號函附卷可按（見相
      驗卷第47頁）。
    (五)綜參上開證據之調查結果，並參酌前揭國立交通大學行車
      事故鑑定意見書，足認被告於車禍當時之行車速度應在【
      時速 54.17-59.89公里】以上，顯然超過該肇事路段限速
      【50公里】，而有超速行駛之情形，應可確信。
  五、被告雖辯稱：本件肇事係因被害人張雅雯騎乘機車闖紅燈
      ，伊根本無從閃避，亦無法事先預見被害人會闖紅燈，是
      伊實無未注意車前狀況之過失云云，然查：
    (一)按汽車行駛時，駕駛人應注意車前狀況，隨時採取必要之
      安全措施，道路交通安全規則第94條第3項定有明文。又
      按汽車駕駛人有隨時警戒前方，預防危險發生之義務，縱
      令其行車至上述路口時，車行向係屬綠燈，然綠燈可通行
      ，不過為指揮交通之一種手段，途中有無發生危險之可能
      ，仍應由行車駕駛人為充分注意，自難以其行車之燈號係
      綠燈，可以通行，即可不負注意之責任（最高法院81年度
      台上字第3390判決參照）。再按汽車駕駛人雖可信賴其他
      參與交通之對方亦能遵守交通規則，同時為必要之注意，
      謹慎採取適當之行動，而對於不可知之對方違規行為並無
      預防之義務，然因對於違規行為所導致之危險，若屬已可
      預見，且依法律、契約、習慣、法理及日常生活經驗等，
      在不超越社會相當性之範圍應有注意之義務者，自仍有以
      一定之行為避免結果發生之義務，因此，關於他人之違規
      事實已極明顯，同時有充足之時間可採取適當之措施以避
      免發生交通事故之結果時，即不得以信賴他方定能遵守交
      通規則為由，以免除自己之責任（最高法院74年台上字第
      4219號判例參照）。即謂信賴原則，係指汽車駕駛人應可
      信賴參與交通行為之對方，將同時為必要之注意，相互為
      遵守交通秩序之適當行為，而無考慮對方將會有違反交通
      規則之不當行為之義務時，其行為對於結果之發生在客觀
      上復無避免可能性時，方具有不可歸責性，是以在主張信
      賴原則，必汽車駕駛人自己亦能同時依規定遵守道路交通
      安全規則，並盡汽車駕駛人之相當注意義務，而仍顯然無
      法預見而加以防範，始得主張信賴原則之保護。
    (二)經查本件車禍之肇事地點為一設有行車管制號誌之交岔路
      口，此觀卷附之現場照片至明，並為被告所不爭執（本院
      卷第56頁），是卷附之道路交通事故調查報告表(一)內所載
      本件肇事地點係屬無號誌之交岔路口乙節，顯與事實未合
      ，合先敘明。次查，雖告訴人丙○○於原審審理時證稱當
      時被害人張雅雯騎乘機車並無闖紅燈等語（見原審卷第46
      、47頁），然被告迭次於警訊、偵查中、原審及本院審理
      時均始終一致堅稱伊當時行駛之自由路路段係綠燈，被害
      人行駛之友愛路路段係紅燈等語，核與證人即被告之配偶
      黃麗特於警訊中及原審審理時證述當時被害人確係騎乘機
      車闖紅燈等語相合（分別見相驗卷第 7頁背面；原審卷第
      54頁），亦核與證人即當時駕駛拖吊車，途經友愛路由北
      往南方向路段等候紅燈之劉家木於警訊、偵查中及原審審
      理時所證：「我拖吊車ＱＮ－一四二號，從民雄鄉頭橋返
      回嘉義市○○○○路外側快車道由北向南行駛至自由路口
      ，當時友愛路是紅燈，我在路口停等紅燈，在我左側自由
      路有一輛自小客ＫＢ—五一一一號沿自由路快車道由東向
      西快速進入路口與一部重機車ＧＭ三—六三七號發生碰撞
      」、「我當時駕駛ＱＮ－一四二號拖吊車從民雄鄉返回嘉
      義市○○○○路由北向南行駛至自由路口，當時我在友愛
      路快車道上停候紅燈」、「機車是沿友愛路由南向北行駛
      慢車道至肇事路口」、「當時我是在友愛路等候紅燈，所
      以我肯定自由路方向是綠燈，機車應該是闖紅燈」、「我
      剛好在友愛路由北往南的車道等紅燈」、「（問：當時的
      號誌，是那邊闖紅燈？）是機車那邊」、「我只能確定機
      車在我對向，被告的行車方向在我左方」、「我到路口的
      時候，就已經是紅燈了」、「我只能確定撞到的當時，友
      愛路的行車方向號誌為紅燈，自由路是綠燈」、「撞到那
      一剎那，我確實有看到，那時我在煞車停紅燈」等語相符
      （分別見相驗卷第11、52、53頁；原審卷第50至53頁）。
      再參以，告訴人丙○○除為本案之告訴人外，其於本案刑
      事訴訟程序尚有提起附帶民事訴訟，是其就本件車禍乃係
      直接有利害關係之人，則其所證是否均無隱匿而與事實相
      符，實非無疑？反觀證人劉家木與被害人、告訴人及被告
      間均不相識，亦無特殊親誼關係，苟被害人非確有闖紅燈
      之情，衡情證人劉家木尤無設詞坦護被告或誣指被害人張
      雅雯、告訴人丙○○闖紅燈之可能與動機，加以其當時所
      在位置距肇事地點甚近，應可清楚查知現場狀況，且其證
      詞之可信度亦無其他事證足以推翻，是其所證當時係被害
      人騎乘機車闖紅燈等語，應無偏頗任何一方之虞而屬真實
      可信。綜合上情，固堪認被告所供本件車禍發生時伊行駛
      之路段係綠燈等語，應可採信，則本件被害人張雅雯騎乘
      機車確有闖紅燈之情，應可認定。雖證人劉家木於警訊中
      證稱不知機車由何處車道而來等語（見相驗卷第11頁），
      惟本件車禍發生當時被害人所騎乘之前開機車確實沿友愛
      路由南往北方向行駛乙情，業據被害人之父親甲○○指述
      綦詳，是被害人當時於肇事前，確實沿友愛路由南往北方
      向行駛至自由路口乙情，亦足認定，則證人劉家木上開於
      警詢中不知機車由何處車道而來之供述尚難逕為被害人有
      利之認定，併予敘明。
    (三)又查，依前揭道路交通事故現場圖所示，被告所駕駛之KB
      -5111 號自小客車，並未在肇事現場遺留任何煞車痕跡，
      且被告亦自承：看到被害人張雅雯的機車，因為距離太短
      ，來不及煞車，所以並未踩煞車等語在卷（本院卷第62頁
      ）。由此可見，被告於車禍發生當時並未採取任何煞車之
      動作甚明。按一般人在汽車行駛當中，若見有來車、行人
      或其他物體靠近，其本能駕駛反應，即會踩煞車減速，乃
      被告並未有煞車動作，足見被告當時疏未注意車前狀況，
      始未能看見被害人張雅雯之機車闖紅燈而通行亦明。且參
      以，肇事路口，自由路有分向中央分隔島，雙向車道各三
      個車道，寬應達二十餘公尺、友愛路則二座快慢車分隔島
      ，八個車道，寬達約50公尺，並觀之兩車撞擊點在自由路
      中心點附近，即被告亦自承：該路段來往車道共有六個，
      中間有分隔島，當時我開在第二個車道，是在第二個車道
      與被害人相撞（本院卷第63頁），亦可見被害人張雅雯自
      友愛路由南往北，已經行經中央分隔島，經過南邊路口約
      十餘公尺始遭被告撞擊，則上開路面寬廣，如被告能遵守
      交通安全規則，隨時注意車前狀況，理當可以很清楚地看
      到被害人張雅雯之來車，且被告亦自承在約五公尺遠（先
      稱不到一百公尺，經本院依其陳述，應認係約五公尺之誤
      ，本院卷第63頁），準此可見，被告如能注意車前狀況，
      即能看見被害人之來車，而及時採取煞車之安全措施，以
      避免本件車禍之發生。再參以，肇事路段，係市區道路○○○路口交通流量大，而當時又已係深夜11時10分，視線
      較日間不明，被告並知悉該路段係市區道路，限速五十公
      里（本院卷第63頁），是則被告行經交岔路口，更應提高
      警覺，善盡汽車駕駛人之相當注意義務，隨時保持警戒，
      預防危險發生時，以俾可及時採取必要之措施，然被告竟
      超速行駛，毫無視見被害人張雅雯之來車，致未能及時煞
      車而肇事，益徵被告應有疏未注意車前狀況之過失情事，
      至為明顯。
    (四)綜參上情，並參酌各情況事實以觀，被告既有超速行駛及
      未注意車前狀況等違反注意義務之情形，即不得以被害人
      張雅雯有闖紅燈違規事實，而主張信賴他方定能遵守交通
      規則為由，以免除自己之過失責任。
  六、被告雖再辯謂：伊並無超速行駛之過失，且縱認伊有超速
      行駛，亦係單純違反道路交通安全規則，與本件車禍之發
      生亦無相當因果關係云云。經查：
    (一)按刑法上之過失，其過失行為與結果間，在客觀上有相當
      因果關係始得成立。所謂相當因果關係，係指依經驗法則
      ，綜合行為當時所存在之一切事實，為客觀之事後審查，
      認為在一般情形下，有此環境、有此行為之同一條件，均
      可發生同一之結果者，則該條件即為發生結果之相當條件
      ，行為與結果即有相當之因果關係。反之，若在一般情形
      下，有此同一條件存在，而依客觀之審查，認為不必皆發
      生此結果者，則該條件與結果不相當，不過為偶然之事實
      而已，其行為與結果間即無相當因果關係（最高法院76年
      台上字第192號判例參照）。
    (二)查被告經考領有汽車駕駛執照，應具備駕駛機動車輛之基
      本正常視力、聽力、辨色力、四肢及活動能力等條件，並
      知悉交通規則，具有駕駛之交通常識，應無疑義。又查，
      被告有超速行駛及未注意車前狀況等違反注意義務之情形
      ，已如前述，且依案發當時夜間有照明、天候晴、道路筆
      直無障礙物遮擋視線、視距良好之行車環境，被告若能輔
      以充分之注意，並無不能注意之不可抗力之情事存在，被
      告若能依規定遵守道路交通安全規則，依該路段之限速50
      公里以下行駛，並行車時注意車前狀況，隨時採取必要之
      安全措施，並盡汽車駕駛人之相當注意義務，即可避免本
      件車禍之發生，雖被害人張雅雯突然闖紅燈而行駛，但被
      告倘能注意車前狀況及依限速慢速行駛，應有充分時間可
      採取適當之安全措施。是以，綜合肇事當時之一切事實及
      情狀，為客觀上判斷，在被告超速行駛及疏未注意車前狀
      況之條件下，均可能發生此肇事結果，足見被告之上開過
      失行為，係發生本件車禍結果之相當條件，即被告之過失
      行為與本件車禍結果具有相當因果關係，應可認定。
    (三)綜上足見被告超速行駛大意輕忽，疏未充分注意車前被害
      人張雅雯闖紅燈而來之行車動態，並適時採取必要之安全
      措施，終致未及時煞車而肇事，則被告就本件車禍事故之
      發生顯有過失，且與本件車禍致被害人張雅雯死亡與告訴
      人丙○○受傷之結果具有相當因果關係已明，自不因其相
      對於被害人張雅雯具有優先通行之路權而得解免罪責，是
      被告前揭辯解，顯屬無稽，自非可取。
  七、至被告復辯稱：案發後，告訴人丙○○在醫院時，有向被
      告道歉，足見本件過失在被害人張雅雯云云。然本院認告
      訴人丙○○向被告道歉乙節縱然屬實，此乃屬一般車禍發
      生後當事人之正常反應，核與本件事故認定被告有無超速
      行駛及未注意車前狀況之過失乙節無涉，是其前開辯解，
      亦非可採。
  八、綜上所述，被告所辯各節，經查均非可取。被告超速行駛
      及疏未充分注意車前狀況，因而肇事致被害人張雅雯死亡
      、告訴人丙○○受傷，其過失致死及過失傷害之犯行，事
      證明確，洵堪認定。
  九、至被告辯護人聲請傳訊證人黃麗特，以證明被告於93年 5
      月16日檢察官偵訊時所供述行車時速六、七十公里，係受
      檢察官不當之誘導訊問，應不具證據能力乙節。然本院認
      該部分自白，應具證據能力，已如前述壹所載，且本院綜
      參上開證據之調查結果，認定被告之行車時速約五十四至
      五十九公里，亦如前陳，並未採用被告之前開自白為認定
      依據，是本院認上開證人縱到庭作證，其等證言亦與本件
      事實之認定已無影響，自毋庸再予傳訊之必要，附此說明
      。
參、論罪科刑之理由
  一、核被告超速行駛及疏未充分注意車前狀況，因而肇事致被
      害人張雅雯死亡、告訴人丙○○受傷，所為係犯刑法第27
      6條第1項之過失致死罪，及同法第284條第1項前段之過失
      傷害罪。
  二、被告以一過失行為致被害人張雅雯死亡及告訴人丙○○受
      傷，乃一行為觸犯數罪名，為想像競合犯，應依刑法第55
      條之規定，從一重之刑法第276條第1項之過失致死罪處斷
      。
  三、被告於本件交通事故發生後，於犯罪未被有偵查權之公務
      員或機關發覺前，即向到場處理本件車禍之嘉義市警察局
      第一分局北鎮所警員，表明係駕駛肇事者，而自首接受裁
      判，有該所製作之自首情形紀錄表一件附卷可稽（偵查卷
      第34頁），符合自首之要件，應依刑法第62條前段之規定
      ，減輕其刑。
肆、撤銷改判之理由
  一、原審未詳為勾稽全案證據調查所得，即認被告乙○○未有
      超速行駛之情形，並認被告未注意車前狀況之過失行為尚
      屬不能證明，而為被告無罪之諭知，容有未洽。檢察官上
      訴意旨，指摘原判決此部分採證不當，為有理由，自應由
      本院將原判決撤銷改判，以期適法。
  二、爰審酌被告前無不良前科紀錄，又本件車禍之發生，雖被
      告有超速行駛及未注意車前狀況之過失，惟被害人張雅雯
      亦有闖紅燈之過失，考量其等之過失程度，及案發後遲未
      與被害人家屬及告訴人丙○○達成和解等一切情狀，量處
      被告有期徒刑六月，並諭知易科罰金之折算標準，以示懲
      儆。
伍、適用之法律
  一、刑事訴訟法第369條第1項前段、第364條、第299條第1項
      前段。
  二、刑法第276條第1項、第284條第1項前段、第55條、第62條
      前段、第41條第1項前段。
  三、罰金罰鍰提高標準條例第1條前段、第2條。
本案經檢察官徐松奎到庭執行職務。
中　　華　　民　　國　　94　　年　　9 　　月　　8 　　日
                  刑事第四庭    審判長法　官　吳志誠
                                      法　官　林勝木
                                      法　官　蔡美美
以上正本證明與原本無異。
不得上訴。
　　　　　　　　　　　　　　　　　　　書記官　蔡振豐
中　　華　　民　　國　　94　　年　　9 　　月　　9 　　日
附錄法條：
刑法第276條第1項：
(過失致死罪)
因過失致人於死者，處 2 年以下有期徒刑、拘役或 2 千元以下
罰金。
刑法第284條第1項前段：
(過失傷害罪)
因過失傷害人者，處 6 月以下有期徒刑、拘役或 500 元以下罰
金，致重傷者，處1年以下有期徒刑、拘役或500元以下罰金。
